【裁判字號】    95,簡上,180
【裁判日期】    950706
【裁判案由】    毀損等
【裁判全文】
臺灣板橋地方法院刑事判決             95年度簡上字第180號
上  訴  人  臺灣板橋地方法院檢察署檢察官
被      告  甲○○
上列被告因妨害自由等案件，上訴人不服本院於民國94年12月30
日以94年度簡字第5671號所為刑事簡易判決（原偵查案號：臺灣
板橋地方法院檢察署94年度偵字第19336 號），提起上訴，經本
院管轄第二審合議庭審理，判決如下：
    主  文
上訴駁回。
甲○○緩刑貳年。
    事實及理由
一、本件經本院管轄第二審之合議庭審理結果，認第一審以被告
    甲○○係犯刑法第305 條之恐嚇罪及第354 條之毀損罪，而
    分別判處拘役50日及30日，並准以三百元折算一日易科罰金
    ，經核其認事用法及量刑均無不當，應予維持，其餘引用第
    一審判決書記載之事實、證據及理由。
二、經查：本件被告於民國（下同）93年7 月26日18時許，在台
    北縣三重市○○路○ 段153 巷11號2 樓B 室內，因細故與其
    當時女友即告訴人乙○○發生爭執，即動手損壞告訴人乙○
    ○所有之行動電話2 支、電話答錄機乙台及衣服30多件，足
    以生損害於告訴人乙○○，並以「一條命可以抵好幾條命，
    試試看』等語，恐嚇告訴人乙○○，致生危害於其生命之安
    全等情，業據被告於本院審理時坦承不諱，核與告訴人乙○
    ○指訴之情節相符，復有遭損壞之上開物品照片6 張，在卷
    可稽，足堪認定。按被告上開犯罪後，刑法第41條、第51條
    及第74條有關易科罰金、定執行刑及緩刑之要件，業於94年
    2 月2 日經修正公布，並自95年7 月1 日起生效施行，經比
    較修正前後之規定，均以修正前之規定為有利於被告，應依
    刑法第2 條第1 項前段之規定，從修正前刑法第41條、第51
    條及第74條之規定處斷，合先敘明。茲上訴人以告訴人乙○
    ○認被告另有恐嚇之言詞，而心生畏懼，不服原審判決，而
    聲請上訴云云，惟本件原審判決中不僅已就被告上開恐嚇犯
    行，一併予以審理，並判處被告拘役50日在卷，有如上述，
    並未有漏未判決之情事，且原審以被告上開犯行罪證明確，
    而援引刑法第305 條、第354 條、修正前第51條第6 款、修
    正前第41條第1 項前段及罰金罰鍰提高標準條例第1 條前段
    、修正前第2 條之規定，並審酌被告本件犯罪之動機、目的
    、手段，告訴人乙○○所受危害之程度及被告犯罪後之態度
    等一切情狀，各量處拘役50日及30日，再定其應執行拘役75
    日，並均准以三百元折算一日易科罰金，經核其認事用法，
    尚無任何違誤，是上訴人之提起本件上訴，揆諸上述，為無
    理由，應予駁回。又被告前未曾因故意犯意受有期徒刑以上
    刑之宣告，此有被告之臺灣高等法院被告前案紀錄表乙份可
    佐，其因一時失慮，致犯本罪，且被告於本院審理中亦與告
    訴人乙○○達成訴訟外之民事和解，此有被告所提出之和解
    書及收據各乙紙可佐，則被告經此教訓，當知所惕勵，而無
    再犯之虞，爰本院認對被告所宣示之刑，以暫不執行為適當
    ，並諭知緩刑2 年，以啟自新。
據上論斷，應依刑事訴訟法第455 條之1 第3 項、第368 條、第
373 條，刑法第2 條第1 項前段，修正前刑法第74條第1 項第1
款，判決如主文。
本案經檢察官黃仙宜到庭執行職務
中    華    民    國    95    年    7     月    6     日
                刑事第十三庭  審判長法  官  戴嘉清
                                    法  官  陳信旗
                                    法  官  林晏鵬
上列正本證明與原本無異。
不得上訴。
                                    書記官  陳君偉
中    華    民    國    95    年    7     月    6     日


司法院資訊處製作；財團法人民間司法改革基金會備份。
